【裁判字號】    90,上易,3057
【裁判日期】    901003
【裁判案由】    傷害
【裁判全文】
臺灣高等法院刑事判決                            九十年度上易字第三五七號
    上  訴  人  臺灣板橋地方法院檢察署檢察官
    被      告  甲○○
右上訴人因被告傷害案件，不服臺灣板橋地方法院九十年度易字第一一二四號，中華
民國九十年六月二十八日第一審判決（起訴案號：臺灣板橋地方法院檢察署九十年度
偵字第二○四二號）提起上訴，本院判決如左：
    主  文
原判決撤銷。
甲○○傷害人之身體，累犯，處有期徒刑伍月，如易科罰金，以參佰元折算壹日。
    事  實
一、甲○○前曾於民國八十二、三年間，分別因竊盜等、違反肅清煙毒條例等、妨害
    兵役治罪條例案件，依序經原審法院、臺灣士林地方法院及原審法院判處應執行
    有期徒刑八月、應執行有期徒刑四年二月及拘役五十日確定，以上合併接續執行
    ，於八十六年一月二十八日假釋，縮刑期滿日期為八十八年五月十九日。竟不知
    悔改，於八十九年十二月七日晚上十一時二十分許，駕駛車牌號碼５Ｐ四一三號
    營業小客車由土城方向往三峽方向行駛，途經臺北縣土城市○○路○段二四七號
    附近時，與乙○○所駕駛之車牌號碼ＥＬ四三六三號自用小客車發生擦撞，乃下
    車與乙○○理論，二人發生衝突，甲○○竟基於普通傷害之犯意，勒住乙○○之
    脖子，並毆打乙○○，致乙○○受有右肘尺骨鷹嘴突骨折及身體多處挫傷等普通
    傷害。
二、案經被害人乙○○訴由臺北縣警察局土城分局報請臺灣板橋地方法院檢察署檢察
    官偵查起訴。
    理  由
一、訊據被告甲○○矢口否認右揭傷害犯行，辯稱：伊當天開計程車，與告訴人發生
    擦撞，告訴人不理會，伊僅拉告訴人脖子旁邊的衣領云云。惟查右揭犯行，據告
    訴人指訴甚詳，其受傷情形，並有廣川醫院診斷證明書一紙在卷可參，復有廣川
    醫院檢送之病歷資料一份附卷足憑，核與告訴人所訴大致相符。被告雖否認有毆
    打告訴人，然對於彼二人間於上揭時、地確有因車子擦撞糾紛起衝突，則供承在
    卷，且於警訊時亦供述有與告訴人發生身體衝突，且有勒住告訴人之脖子，與告
    訴人拉扯等情（見偵查卷第三頁背面），另據告訴人於偵查中指稱：伊那天被打
    得脫糞，派出所主管叫伊回去，明天才來製作筆錄等語，此經檢察官訊問證人即
    警員林志忠有無這件事時，證人回答稱：有（見偵查卷第二十七頁）。林志忠於
    原審並證稱：當天一進到警局，告訴人就說他便要下來了，要去廁所，就帶他去
    廁所等語。另名警員黃榮欽於原審亦證稱：回到警局，就聞到告訴人身上有便的
    味道，問告訴人是否要到醫院，或有什麼問題，告訴人沒有告訴伊他便下來的原
    因，就去廁所了等語（見原審卷第三十六頁）。參酌告訴人於案發當時確有與被
    告因車子擦撞一事發生糾紛，被告不否認雙方爭執，有勒住告訴人脖子之情事，
    而告訴人確受有傷害，且至警局處理時，有脫糞情節以觀，告訴人指訴被被告毆
    傷一事，應可採信。被告否認犯罪，辯稱並只拉告訴人衣領，未毆打告訴人云云
    ，應係避重就輕，卸責之詞，不足採信。雖林志忠、黃榮欽另稱當時並沒有看到
    告訴人身上有傷等語，惟查告訴人所受之傷乃右肘尺骨鷹嘴突骨折及身體多處挫
    傷，而當時乃冬天，有穿長袖服一節，亦據黃榮欽證述在卷，自難以證人當時未
    看見告訴人身上有傷，即認告訴人受有傷害之指訴為虛假不實。另查原審法院函
    詢廣福派出所有無告訴人所指當時有員警要告訴人先回去，明天再來製作筆錄之
    情形，雖據回覆稱並無此情形，然此亦不足以推翻前開事證而為有利於被告之認
    定。綜上所述，本件事證明確，被告犯行足以認定。至告訴人指稱被告並呼叫其
    他計程車駕駛前來，另有三人與被告共同毆打伊云云，惟此部分尚無確切證據足
    以證明，故無從認另有共犯，併此敘明。
二、核被告所為，係犯刑法第二百七十七條第一項之傷害罪。查被告曾有如事實欄所
    載之犯罪科刑及執行紀錄，有台灣高等法院檢察署刑案紀錄簡覆表及本院被告全
    國前案紀錄表附卷可參，其於受有期徒刑執行完畢後五年以內，再犯本件有期徒
    刑以上之罪，為累犯，應加重其刑。
三、原審對被告論罪科刑，固非無見。惟查，被告係營業小客車駕駛，僅因行車擦撞
    之細故，即動手打人成傷，充滿暴戾之氣，事後亦無悔悟之意，且未與被害人達
    成任何民事和解，原審依累犯加重其刑後，僅量處拘役三十日，科刑顯然太輕，
    檢察官執此上訴，即為有理由，應由本院將原判決撤銷改判，爰審酌被告如上所
    述之犯罪情狀，及被害人所受傷害之情形，量處有期徒刑伍月。另被告行為後，
    刑法第四十一條已經於九十年一月十日修正公布，被告所犯之罪，其最重本刑為
    三年以下有期徒刑，比較新舊法之結果，上開法律之修正，對被告不生影響，依
刑法第二條第一項之規定，應適用裁判時之法律即新法，爰併諭知易科罰金之折
    算標準。
四、被告經合法傳喚，無正當理由不到庭，爰不待其陳述，逕行判決。
據上論斷，應依刑事訴訟法第三百六十九第一項前段、第三百六十四條、第二百九十
九條第一項前段、第三百七十一條，刑法第二條第一項前段、第二百七十七條第一項
、第四十七條、第四十一條第一項，罰金罰鍰提高標準條例第一條前段、第二條，判
決如主文。
本案經檢察官李良忠到庭執行職務。
中      華      民      國    九十      年      十      月      三      日
                              臺灣高等法院刑事第十四庭
                                  審判長法  官  陳  祐  輔
                                        法  官  陳  國  文
                                        法  官  蔡  國  在
右正本證明與原本無異。
不得上訴。
                                        書記官  錢  艷  鳳
中      華      民      國     九十     年      十      月      四      日
附錄本判決論罪科刑法條：
刑法第二百七十七條第一項：
傷害人之身體或健康者，處三年以下有期徒刑、拘役或一仟元以下罰金。


司法院資訊處製作；財團法人民間司法改革基金會備份。
